臺灣臺中地方法院臺中簡易庭小額民事判決
110年度中小字第4550號
原      告  馨琳揚企管顧問有限公司


法定代理人  唐明良  
訴訟代理人  陳怡穎  
            邱永良  
            唐聕婷  
被      告  張錦惠  
上列當事人間請求返還借款事件，經本院於民國111年2月8日言
詞辯論終結，判決如下：
    主    文
原告之訴駁回。
訴訟費用新臺幣1,000元，由原告負擔。
    事 實 及 理 由
一、原告主張：被告向訴外人中華商業銀行股份有限公司（下稱
    中華商銀）申請小額信用貸款（即麥克現金卡），依據雙方
    簽立之小額信用貸款契約暨約定書約定，於指定帳戶內循環
    使用（立約人同意銀行得保留實際動用之審核權），借款動
    用期限為期一年，期滿30日前，雙方如無書面通知撤銷、解
    除或終止契約內容，且立約人往來正常，得逕以同一內容續
    約一年，不另換約，其後每年屆期時亦同。及約定借款利率
    以週年利率百分之20計算利息，每月應償付當月最低應付款
    。如未依約繳款，債務視為全部到期，自應繳日（到期日）
    起至清償日止，按週年利率百分之20計算遲延利息。詎被告
    截至民國95年11月1日止，尚積欠本金新臺幣(下同)44,351
    元及其他已核算未受償利息5,194元未清償。又中華商銀業
    將上開債權讓與富全國際資產管理股份有限公司（下稱富全
    公司），富全公司再將上開債權讓與創群投資有限公司（下
    稱創群公司），而創群公司復於107年5月8日讓與原告，依
    法即生讓與之效力。爰依現金卡使用契約、債權讓與及消費
    借貸之法律關係，訴請被告清償等語。並聲明：被告應給付
    原告49,545元，及其中44,351元，自95年11月28日起至104
    年8月31日止，按週年利率百分之20計算之利息，另自104年
    9月1日起至清償日止，按週年利率百分之15計算之利息。
二、被告則以：申辦信用卡之簽名應該是伊所簽，惟伊應無積欠
    該筆款項，否認該筆債權存在。並聲明：原告之訴駁回。
三、得心證之理由
  ㈠原告主張之上揭事實，固據提出債權讓與證明書、麥克現金
    卡申請書、小額信用貸款契約暨約定書、帳務明細、被告戶
    籍謄本、債權讓與通知書暨郵件投遞查詢畫面等件為證，（
    見本院卷第19至35頁），然被告抗辯期無積欠該筆款項，並
    否認該筆債權存在。
  ㈡按當事人主張有利於己之事實者，就其事實有舉證之責任，
    民事訴訟法第277條前段定有明文。又按民事訴訟如係由原
    告主張權利者，應先由原告負舉證之責，若原告先不能舉證
    ，以證實自己主張之事實為真實，則被告就其抗辯事實即令
    不能舉證，或其所舉證據尚有疵累，亦應駁回原告之請求（
    最高法院17年上字第917號判例意旨參照）。本件原告主張
    被告曾向中華商銀申辦現金卡使用乙情，固為被告所不否認
    ，惟其抗辯應無積欠該筆款項，並否認該筆債權存在，揆諸
    上開說明，原告自應就被告有持該現金卡消費並積欠帳款等
    有利於己之事實，負舉證之責。然查，原告迄本院111年1月
    4日言詞辯論終結時，皆未提供該信用卡之消費紀錄亦未提
    出其他證據供本院審酌或聲請調查證據，證明系爭現金卡原
    告確有積欠上開款項之情，僅提出原告所自製之明細表格主
    張被告有欠款，自不足採，應以被告抗辯其無積欠款項為真
    實，原告請求被告應給付相關費用之主張，自難遽予採信。
四、綜上所述，原告依現金卡使用契約、債權讓與及消費借貸之
    法律關係，請求被告給付49,545元，及其中44,351元，自95
    年11月28日起至104年8月31日止，按週年利率百分之20計算
    之利息，另自104年9月1日起至清償日止，按週年利率百分
    之15計算之利息，為無理由，應予駁回。
五、本件事證已臻明確，兩造其餘攻擊防禦方法及所舉證據，經
    審酌結果，與本件判決結論均無影響，爰不一一論述，附此
    敘明。
六、依民事訴訟法第78條及第436條之19條第1項規定，確定其訴
    訟費用額為1,000元（即原告繳納之第一審裁判費1,000元）
    ，由原告負擔。
中　　華　　民　　國　　111 　年　　3 　　月　　8 　　日
                      臺灣臺中地方法院臺中簡易庭
                                  法　官　張清洲
以上為正本係照原本作成。
如不服本判決，應於送達後20日內，以判決違背法令為理由，向
本院提出上訴狀並表明上訴理由（上訴理由應表明一、原判決所
違背之法令及其具體內容；二、依訴訟資料可認為原判決有違背
法令之具體事實），如於本判決宣示後送達前提起上訴者，應於
判決送達後20日內補提上訴理由書（須附繕本）。並應繳納上訴
費新臺幣壹仟伍佰元，如未繳納，依民事訴訟法施行法第9 條之
規定，認當事人明知上訴要件有欠缺，逕以裁定駁回其上訴。
中　　華　　民　　國　　111 　年　　3 　　月　　8 　　日
                                  書記官  陳慧津